臺灣高等法院高雄分院刑事判決　　　　94年度上訴字第1729號
上　訴　人　臺灣高雄地方法院檢察署檢察官
被　　　告　甲○○
上列上訴人因違反毒品危害防制條例案件，不服臺灣高雄地方法
院94年度訴字第3109號中華民國94年10月7 日第一審判決（起訴
案號：臺灣高雄地方法院檢察署94年度毒偵字第5497號），提起
上訴（移送本院併辦案號：同署94年度毒偵字第8300號），本院
判決如下：
     主  文
原判決撤銷。
甲○○連續施用第一級毒品，處有期徒刑拾月。
     事  實
一、甲○○前於民國（下同）91年間因施用毒品案件，經原審法
    院以91年度毒聲字第1105號裁定令入戒治處所施以強制戒治
    ，於同年8 月29日停止戒治付保護管束，惟於保護管束期間
    ，再經該院92年度毒聲字第1059號裁定撤銷停止戒治令入戒
    治處所施以強制戒治，甫於92年10月11日強制戒治期滿而釋
    放。詎甲○○仍未戒除毒癮，竟基於施用第一級毒品海洛因
    之概括犯意，於上開強制戒治期滿釋放後之5 年內，先於94
    年4 月20日中午許，在高雄市○鎮區○○路某加油站廁所內
    ，以將海洛因摻水稀釋後用針筒注射體內之方式，施用第一
    級毒品海洛因1 次，嗣於94年4 月23日23時許，經警在高雄
    市○鎮區○○路與德興路口查獲其友人蘇佳凰（檢察官另案
    偵辦）持有之海洛因1 包（毛重1.3 公克）後，甲○○乃同
    意警方採集其尿液送驗，經送驗結果其尿液呈嗎啡陽性反應
    ，始查悉上情。又於同年9 月9 日某時，在高雄市新興區○
    ○○路29號3 樓304 室施用海洛因，因警前往該處查緝通緝
    犯蘇佳凰，發現在場之甲○○行跡可疑，經盤查後其自願接
    受採尿送驗結果，呈嗎啡陽性反應而查獲。
二、案經高雄市政府警察局三民第二分局報請臺灣高雄地方法院
    檢察署檢察官偵查起訴及該警察局三民第二分局報請同署移
    送本院併案審理。
     理  由
一、被告甲○○經傳未據到庭，然查上開被告於94年4 月20日施
    用海洛因之事實，業據被告於原審審理時坦承不諱；同年9
    月9 日施用海洛因之事實，亦據其於警詢時供認在卷；且被
    告兩次為警查獲後所採之尿液，經送高雄市立凱旋醫院檢驗
    結果，均呈嗎啡陽性反應，有該院94年5 月9 日編號000000
    00號、94年9 月19日編號00000000號濫用藥物尿液檢驗報告
    2 紙在卷可稽。而海洛因施用入人體後水解還原成嗎啡，再
    循嗎啡之代謝方式排出體外，業據行政院衛生署藥物食品檢
    驗局73藥檢壹字第030221號函說明綦詳；嗎啡施用入人體後
    ，約百分之50以上於8 小時內自尿中排出，至24小時排出約
    百分之90，但48小時後仍有微量可檢出等情，亦據英國藥學
    會出版藥物分析鑑定一書函明確是被告之自白核與事實相
    符，應堪信為真實。被告前於91年間因施用毒品案件，經依
    原審法院以91年度毒聲字第1105號裁定令入戒治處所施以強
    制戒治，於同年8 月29日停止戒治付保護管束，惟於保護管
    束期間，再經該院以92年度毒聲字第1059號裁定撤銷停止戒
    治令入戒治處所施以強制戒治，甫於92年10月11日強戒戒治
    期滿而釋放之事實，此有臺灣高等法院被告前案紀錄表、臺
    灣高雄地方法院檢察署刑案資料查註紀錄表、臺灣高等法院
    在監在押全國紀錄表各1 份在卷可按。是被告於涉本案之前
    ，業曾犯施用毒品，並經強制戒治期滿釋放甚明。其於強制
    戒治期滿釋放後之5 年內再犯本件施用第一級毒品海洛因犯
    行，事證應屬明確，其犯行應堪認定。
二、查海洛因屬毒品危害防制條例第2 條第2 項第1 款所規定之
    第一級毒品，核被告所為，係犯毒品危害防制條例第10條第
    1 項之施用第一級毒品罪。被告持有第一級毒品，復進而施
    用，其持有毒品之低度行為，應為施用第一級毒品之高度行
    為所吸收，不另論罪。被告先後2 次施用海洛因，時間緊接
    ，顯係基於概括之犯意，應依刑法第56條論以連續犯，而加
    重其刑。檢察官雖僅就被告94年4 月20日施用海洛因之事實
    起訴，惟被告於同年9 月9 日施用海洛因之事實，既與起訴
    部分有連續犯之裁判上一罪關係，且經檢察官聲請併案審理
    ，本院自得一併予以審究。
三、原審予以論罪科刑，固非無見；然查原審未就被告於94年9
    月9 日施用海洛因之犯行一併予以審理，自有未洽；檢察官
    上訴執此指摘原判決不當，非無理由，應由本院將原判撤銷
    改判，審酌被告施用毒品足以戕害其身心，滋生其他犯罪，
    惡化治安，嚴重損及公益，且被告前曾犯施用毒品，甫經強
    制戒治期滿，竟於5 年內再為本件施用毒品犯行，顯見其不
    思悔改，自制力亦顯不佳；惟另考量被告於犯後即能坦承犯
    行，而其施用毒品行為於本質上係屬自我戕害行為，反社會
    性之程度應屬較低等一切情狀，量處如主文第2 項所示之刑
    。
四、被告經本院合法傳喚，無正當理由不到庭，爰不待其陳述，
    逕行判決。
據上論斷，應依刑事訴訟法第369 條第1 項前段、第364 條、第
299 條第1 項前段、第371 條，毒品危害防制條例第10條第1 項
，刑法第11條前段、第56條，判決如主文。
本案經檢察官許月雲到庭執行職務。
中　　華　　民　　國　　94　　年　　12　　月　　20　　日
                  刑事第四庭    審判長法  官  蕭權閔
                                      法  官  林水城
                                      法  官  陳吉雄
以上正本證明與原本無異。
如不服本判決應於收受本判決後10日內向本院提出上訴書狀，其
未述上訴理由者，並得於提起上訴後10日內向本院補提理由書
狀（均須按他造當事人之人數附繕本)「 切勿逕送上級法院」。
中　　華　　民　　國　　94　　年　　12　　月　　22  　日
                                書   記　 官  梁美姿
附錄本判決論罪之法條：
毒品危害防制條例第10條第1項
施用第一級毒品者，處 6 月以上 5 年以下有期徒刑。
                                                      Ｆ
